【裁判字號】    99,訴,183
【裁判日期】    990930
【裁判案由】    毒品危害防制條例
【裁判全文】
臺灣板橋地方法院刑事判決               99年度訴字第183號
公  訴  人  臺灣板橋地方法院檢察署檢察官
被      告  詹承賢
選任辯護人  許巍騰律師
上列被告因違反毒品危害防制條例案件，經檢察官提起公訴（98
年度偵字第32073 號），本院判決如下：
    主  文
詹承賢販賣第三級毒品，累犯，處有期徒刑柒年。扣案之愷他命
拾壹包（驗餘淨重仟伍佰柒拾點玖公克）、愷他命包（驗
餘淨重壹佰玖拾柒點玖貳公克）、門號0000000000號
行動電話（含SIM 卡壹張）壹支、帳冊壹本、門號000000
0000號（含SIM 卡壹張）壹支、電子磅秤壹臺，均沒收。
    事  實
一、詹承賢前於民國96年間因持有第二級毒品案件，經本院於96
    年10月26日以96年度簡字第6615號刑事簡易判決判處有期徒
    刑2 月，於96年11月28日確定，於97年1 月9 日易科罰金執
    行完畢。詎不知警惕，竟於98年3 月16日以後至同年11月20
    日之前之某時，基於意圖營利之犯意，以不詳之代價販入第
    三級毒品愷他命（Ketamine）淨重共3,772.06公克後，欲出
    售牟利（此部分事實，業經公訴人於99年7 月22日以99年度
    蒞字第15261 號補充理由書補充更正）。復於98年11月20日
    ，另行與陳建璋（業由本院另行審結）基於營利之犯意聯絡
    ，由詹承賢提供第三級毒品愷他命，而陳建璋聯繫真實姓名
    年籍不詳綽號「小成」之成年男子，約定同日在三峽交流道
    下，以新臺幣（下同）80,000元之價格，販賣第三級毒品愷
    他命200 公克予「小成」，陳建璋則持上開毒品前往交易，
    並負責向「小成」收取交易得款後再交回予詹承賢，陳建璋
    可自銷售每100 公克愷他命之價款中，自詹承賢處受領1,00
    0 元作為報酬。惟陳建璋於同日下午5 時許，前往詹承賢位
    在臺北縣三峽鎮○○路69巷15號處，向詹承賢領取上揭供交
    易之愷他命後，未及出門即在現場為警查獲而未交易成功。
    並經警分別在詹承賢住處扣得詹承賢所有愷他命11包（驗前
    淨重共3,574.06公克）、用以與陳建璋聯絡使用之門號0000
    000000號（含sim 卡1 張）1 支及用來秤上揭愷他命毒品重
    量使用之電子磅秤1 臺；另自陳建璋身上及所駕駛汽車內扣
    得愷他命3 包（驗前淨重198 公克）及陳建璋所有用以與詹
    承賢聯絡使用之門號0000000000號行動電話（含sim 卡1 張
    ）1 支、帳冊1 本等物，而循線查獲上情。
二、案經海巡署海岸巡防總局北部地區巡防局移送臺灣板橋地方
    法院檢察署檢察官偵查起訴。
    理  由
一、程序事項
（一）按刑事訴訟之目的，首在發現真實，藉以維護社會安全，
      其手段則應合法純潔、公平公正，以保障人權；倘證據之
      取得係依法定程序，法院自應容許該項證據作為認定犯罪
      事實之依據。則實施刑事訴訟之公務員對被告或訴訟關係
      人施以通訊監察，如係依法定程序，而未有妨害憲法第12
      條所保障人民秘密通訊自由之重大違法情事，自不應排除
      其證據能力。查被告詹承賢所使用之0000000000號行動電
      話，自98年10月9 日起至98年12月5 日止，經臺灣桃園地
      方法院分別於98年10月8 日、98年11月4 日分別核發98年
      聲監字第000776號、98年聲監續字第000953號進行監聽、
      錄音等情，有卷附通訊監察書可證【98年度偵字第32073
      號卷（下稱偵卷）第155-158 頁】。上開監聽行為既為本
      院依法核發通訊監察書所為，符合96年7 月11日修正公布
      施行後通訊保障及監察法之規定，應屬合法，其等監聽錄
      音自有證據能力。又警方將合法通訊監察所得，轉譯為文
      字之採證之程序本屬合法，是偵卷第69-78 、166-187 頁
      所附該等通訊監察譯文應均具有證據能力。
（二）按被告以外之人於審判外之言詞或書面陳述，除法律有規
      定者外，不得作為證據，刑事訴訟法第159 條第1 項固定
      有明文。惟被告以外之人於審判外之陳述，雖不符同法第
      159 條之1 至之4 之規定，而經當事人於審判程序同意作
      為證據，法院審酌該言詞陳述或書面陳述作成時之情況，
      認為適當者，亦得為證據；當事人、代理人或辯護人於法
      院調查證據時，知有第159 條第1 項不得為證據之情形，
      而未於言詞辯論終結前聲明異議者，視為有前項之同意，
      此觀同法第159 條之5 規定甚明。查本件被告詹承賢、辯
      護人及檢察官於本院審理中均未就證據能力提出爭執，且
      迄於言詞辯論終結前，亦未就本院所調查之證據主張有刑
      事訴訟法第159 條第1 項不得為證據之情形，應認均已同
      意得作為本案之證據。從而，本案所引用以下被告以外之
      人於審判外之陳述，縱不符刑事訴訟法第159 條之1 至之
      4 之規定者，經本院審酌各該證據資料作成時之一切客觀
      情況，認無不適當情事，依上揭法律意旨，均認有證據能
      力，合先敘明。
二、訊據被告詹承賢固坦承持有扣案愷他命以及上揭與陳建璋共
    同販賣第三級毒品愷他命未遂即遭警查獲等事實（見本院99
    年8 月20日審判筆錄第8 、9 、12頁），惟矢口否認有何意
    圖販賣而販入愷他命之犯行，辯稱：扣案之愷他命係前所犯
    運輸毒品案遭羈押時，有人寄送包裹給伊，伊交保回家後，
    伊母親交予伊，當時拿到約4 公斤愷他命，伊係為謝佳霖之
    成年男子（年籍不詳）簽收代領云云（見本院99年8 月20日
    審判筆錄第8-10頁），惟查：
（一）經警於上揭時、地，分別在上揭被告詹承賢住處扣得愷他
      命11包（驗前淨重共3,574.06公克）；另自陳建璋身上及
      車輛中扣得愷他命3 包（驗前淨重198 公克）一節，有上
      揭扣案之愷他命可稽，且扣案之上開愷他命共14包經送請
      內政部警政署刑事警察局鑑定之結果，確係含愷他命成分
      之白色細晶體（純度分別約98% 、90% ，純質淨重共約36
      19.55 公克），此有該局98年12月4 日刑鑑字第09801635
      14號鑑定書1 紙在卷可稽【見98年度偵字第32073 號卷（
      下稱偵卷）第144-145 頁】。
（二）上揭被告詹承賢與陳建璋共同販賣第三級毒品愷他命未遂
      即遭警查獲過程等事實，業經被告詹承賢於本院審理時所
      坦承，已如上述，核與證人即共同被告陳建璋於偵查中證
      述情節大致相符（見偵卷第202 頁）且有被告詹承賢所持
      用0000000000號與證人即共同被告陳建璋所持用00000000
      00之通訊監察譯文在卷可按（見偵卷第69- 78頁）。復有
      經警於上揭查獲時、地在詹承賢住處扣得之愷他命11包（
      驗前淨重共3,574.06 公克）、門號0000000000號（含sim
      卡1 張）1 支及電子磅秤1 臺；另自陳建璋身上及所駕駛
      車內扣得之愷他命3 包（驗前淨重198公克）、000000000
      0 號行動電話（含sim 卡1 張）1 支、帳冊1 本等物品，
      並有現場蒐證照片7 張（見偵卷第79-82 頁）可資佐證，
      此部分事實甚為明確。
（三）被告詹承賢前於97年12月1 日至98年1 月20日間因運輸第
      三級毒品愷他命犯行，經臺灣桃園地方法院於98年1 月20
      日裁定羈押，並於98年3 月16日當庭釋放，嗣經臺灣桃園
      地方法院於以98年度訴字第346 號刑事判決判處有期徒刑
      5 年6 月，經上訴臺灣高等法院，於98年9 月24日以98年
      度上訴字第3652號刑事判決駁回上訴確定等情，亦有本院
      依職權所調取臺灣桃園地方法院檢察署98年度執字第1569
      7 號全卷及臺灣高等法院被告前案紀錄表可按。被告詹承
      賢辯稱係為謝佳霖代為簽收受領上揭扣案愷他命一節如為
      真實，何以在其遭羈押經法院准予具保停止羈押遭釋放後
      ，未將扣案毒品轉交予謝佳霖，而謝佳霖亦未索討此扣案
      愷他命，已與常情不符。再者，如被告詹承賢係為謝佳霖
      代收扣案愷他命而非其本身所販入，何以於98年11月20日
      又交付其中約200 公克之愷他命予共同被告陳建璋出售，
      被告詹承賢所辯顯有矛盾。另以，依被告詹承賢於警詢、
      偵查中所證述伊向國外購買愷他命1 公斤100,000 元（經
      換算即1 公克100 元）之價格（見偵卷第14、110 頁），
      以及上揭被告詹承賢與陳建璋共同以80,000元之價格，販
      賣第三級毒品愷他命200 公克（經換算即1 公克400 元之
      價格）予「小成」之情節，顯見其中每公克高達300 元之
      利潤，則扣案淨重共3,772.06公克之愷他命如依上揭價格
      出售，總價高達1,508,824 元，全部出售之利潤（扣除被
      告詹承賢所證述之自國外購買進價）則高達1,131,618 元
      。故以被告詹成賢出售扣案之愷他命之價格扣除伊自陳之
      自海外購入價格之利潤如此之高而言，「謝佳霖」豈有不
      向被告詹承賢索討之理，益徵被告詹承賢所辯並非真實。
（四）按愷他命毒品，本無一定之公定價格，是其各次買賣之價
      格，當亦各有差異，而或隨毒品之純度、供需雙方之資力
      、關係之深淺、需求之數量、貨源之充裕與否、販賣者對
      於資金之需求程度，以及政府查緝之態度，進而為各種不
      同之風險評估等不一而足，是其價格標準，自非一成不變
      ，且販賣者從各種「價差」或「量差」或「純度」謀取利
      潤方式，亦有差異，然其所圖利益之非法販賣行為目的，
      則屬相同，並無二致。因之，販賣利得，除經被告坦承，
      或其價量至臻明確，確實難以究其原委。然按一般民眾普
      遍認知之毒品非法交易，向為政府查禁森嚴且重罰不寬貸
      ，衡諸常情，倘非有利可圖，絕無平白甘冒被重罰風險之
      理，從而，舉凡其有償交易，除足反證其確另基於某種非
      圖利本意之關係外，通常尚難因無法查悉其買進、賣出之
      差價，而諉無營利之意思，或阻卻販賣犯行之追訴。查，
      被告詹承賢前已因運輸第三級毒品愷他命經查獲，其主觀
      上等對於愷他命價格、純度應知之甚詳，且毒品取得不易
      ，復有重刑風險，自客觀而言，倘無利可圖，又何需費心
      自甘承受重典。而其所持有淨重3,772.06公克（純質淨重
      共約3,619.55公克）之大量毒品，實已超出通常施用愷他
      命之人所需。而其於98年11月20日又交付其中約200 公克
      之愷他命予共同被告陳建璋出售未遂情節，俱如上述。又
      被告詹承賢上揭所辯扣案愷他命係前案運輸毒品案件為他
      人簽收顯違常情與事實不符，並非可採信。則可認定被告
      詹承賢於前案經羈押於98年3 月16日釋放後到98年11月20
      日欲將愷他命與陳建璋共同出售未遂犯行前之某時，意圖
      營利以低於每公克400 元之價格販入扣案之愷他命共3,77
      2.06公克等情堪以認定。
三、按販賣毒品罪之成立，並不以販入後復行賣出為必要，只要
    以營利為目的，而有販入或賣出二者其一之行為，即足以構
    成，雖未及賣出，仍屬販賣既遂。從而，如意圖營利而販入
    毒品後，第一次售賣行為，雖可認係接續先販入之犯意而為
    ，不論其售賣行為既遂或未遂，應認係基於單一犯意之接續
    行為，而成立販賣毒品既遂罪；至第二次以後之售賣毒品行
    為，即非屬原先販入毒品行為之接續行為，則應以其售賣行
    為是否既遂，論其販賣毒品既遂或未遂。是核被告詹承賢所
    為係犯毒品危害防制條例第4 條第第3 項之販賣第三級毒品
    既遂罪。而被告詹承賢於意圖販賣而販入扣案的第三級愷他
    命毒品後，另行與共同被告陳建璋基於犯意聯絡而販賣未遂
    之接續行為，為單一犯意之接續行為，不再另論以共同販賣
    第三級毒品未遂罪，附此指明。又被告詹承賢因販賣而持有
    第三級毒品之低度行為，應為販賣第三級毒品之高度行為所
    吸收，不另論罪。另就被告詹承賢上揭「於98年3 月16日以
    後至同年11月20日之前之某時，基於意圖營利之犯意，以不
    詳之代價販入第三級毒品愷他命淨重共3,772.06公克（補充
    理由書誤載為3,814.39公克）」，與原起訴部分有實質上一
    罪之不同階段行為關係，本即為原起訴效力所及，並經公訴
    人於本院審理時於99年7 月22日以99年度蒞字第15261 號補
    充理由書補充更正，本院自得審判。且公訴人亦已於該補充
    理由書中同時更正被告詹承賢所犯起訴法條為毒品危害防制
    條例第4 條第3 項之販賣第三級毒品既遂罪，附此指明。又
    被告詹承賢有如事實欄一所述之前案刑事犯罪執行紀錄，有
    臺灣高等法院被告前案紀錄表1 份附卷可稽，其於上開有期
    徒刑執行完畢後5 年內，故意再犯本件有期徒刑以上之罪，
    應依刑法第47條第1 項之規定，論以累犯，並加重其刑。爰
    審酌被告詹承賢正處壯年，不思以正途取得財富，而為販賣
    具成癮性、濫用性、侵害性之第三級毒品，助長社會不良風
    氣，且甫因運輸第三級毒品案件為警查獲，竟未為悔改繼續
    違犯本件販賣犯行，其惡性甚鉅，兼衡其等素行、智識程度
    、犯罪動機、目的、手段，暨犯後坦承部分犯行態度，並斟
    酌公訴人當庭所求處被告有期徒刑10年併科罰金1,000,000
    元意見，並未充分考量本案被告意圖販賣而販入第三級毒品
    數量雖鉅，惟尚未實際出售交付即為警查獲之犯罪情節等一
    切情狀，量處如主文所示之刑。又按鑑於第三、四級毒品均
    係管制藥品，毒品危害防制條例特於同條例第11條之1 明定
    無正當理由，不得擅自持有；第18條第1 項後段復規定查獲
    之第三、四級毒品，無正當理由而擅自持有者，沒入銷燬之
    。從而，依同條例第18條第1 項後段應沒入銷燬之毒品，專
    指查獲之施用、持有第三、四級毒品而言；倘係查獲之製造
    、運輸、販賣、意圖販賣而持有、以非法方法使人施用、引
    誘他人施用或轉讓之第三、四級毒品，既屬同條例相關法條
    明文規定處罰之犯罪行為，即非該條項應沒入銷燬之範圍。
    又同條例第19條第1 項所定「供犯罪所用或因犯罪所得之物
    」，係指犯第4 條至第9 條、第12條、第13條或第14條第1
    項、第2 項之罪所用或所得之物，不包括毒品本身在內，自
    不得為第三、四級毒品之沒收依據（以犯第四條第三項販賣
    第三級毒品罪為例，其供犯罪所用之物，當指「供販賣第三
    級毒品所用之物」而言；第三級毒品本身為販賣之標的，為
    遂行販賣該毒品使用之物，始屬「供犯罪《犯第四條第三項
    之販賣第三級毒品罪》所用之物」，其理至明）。同條例對
    於查獲之製造、運輸、販賣、意圖販賣而持有、以非法方法
    使人施用、引誘他人施用及轉讓第三、四級毒品之沒收，並
    無特別規定，如其行為已構成犯罪，則該毒品即屬不受法律
    保護之違禁物，應回歸刑法適用，依刑法第38條第1 項第1
    款之規定沒收之（最高法院95年臺上字第911 號判決意旨參
    照）。是本案扣案詹承賢所有愷他命11包（驗餘淨重共3,57
    3.9 公克）、另自陳建璋身上及所駕駛汽車內扣得愷他命3
    包（驗餘淨重197.92公克）為違禁物，依上開說明，應依刑
    法第38條第1 項第1 款規定沒收。至於經鑑定用罄部分，因
    業已滅失，不另為沒收諭知，附此指明。末按依毒品危害防
    制條例第19條第1 項規定：犯同條例第4 條至第9 條、第12
    條、第13條或第14條第1 項第2 項之罪者，其供犯罪所用或
    因犯罪所得之財物均沒收之，如全部或一部不能沒收時，追
    徵其價額或以其財產抵償之。查本案扣案之0000000000號行
    動電話（含SIM 卡1 張）1 支、電子磅秤1 臺，為被告詹承
    賢所有並分別用以與被告陳建璋聯絡販賣愷他命事宜、用來
    秤上揭愷他命毒品重量使用一節，亦經被告詹承賢所供明（
    見99年8 月20日審判筆錄第6 頁）；另扣案之帳冊1 本、門
    號0000000000號行動電話（含SIM 卡1 張）1 支等物，為共
    同被告陳建璋所有，分別用來記載販賣愷他命之買家資料、
    聯絡綽號「小成」之人所用等情，亦經共同被告陳建璋所供
    明（見偵卷第25、98、202 頁）；是上揭扣案物均係供被告
    詹承賢犯本案販賣第三級毒品犯罪所用之物，且分別為其或
    共同被告（共犯）陳建璋所有，均應依毒品危害防制條例第
    19條第1 項之規定，宣告沒收之。至於扣案被告詹承賢所有
    之0000000000號行動電話（含SIM 卡1 張）1 支及現金10,0
    00元及共同被告陳建璋所有之21,100元等物，並無法認定係
    被告詹承賢供本件販賣第三級毒品犯行所用或因犯罪所得之
    物，爰不為沒收之諭知，附此指明。
據上論斷，應依刑事訴訟法第299 條第1 項前段，毒品危害防制
條例第4 條第3 項、第19條第1 項，刑法第11條、第47條第1 項
、第38條第1 項第1 款，判決如主文。
本案經檢察官朱俊銘到庭執行職務。
中    華    民    國    99    年     9    月    30    日
                  刑事第十三庭  審判長法  官  王士珮
                                      法  官  楊明佳
                                      法  官  方鴻愷
以上正本證明與原本無異。
如不服本判決，應於判決送達後10日內敘明上訴理由，向本院提
出上訴狀 (應附繕本) ，上訴於臺灣高等法院。其未敘述上訴理
由者，應於上訴期間屆滿後20日內向本院補提理由書「切勿逕送
上級法院」。
                                      書記官  江怡萱
中    華    民    國    99    年    10    月    11    日
附錄本案論罪科刑法條全文：
毒品危害防制條例第4條
製造、運輸、販賣第一級毒品者，處死刑或無期徒刑；處無期徒
刑者，得併科新臺幣2 千萬元以下罰金。
製造、運輸、販賣第二級毒品者，處無期徒刑或7 年以上有期徒
刑，得併科新臺幣1 千萬元以下罰金。
製造、運輸、販賣第三級毒品者，處5 年以上有期徒刑，得併科
新臺幣7 百萬元以下罰金。
製造、運輸、販賣第四級毒品者，處3 年以上10年以下有期徒刑
，得併科新臺幣3 百萬元以下罰金。
製造、運輸、販賣專供製造或施用毒品之器具者，處1 年以上7
年以下有期徒刑，得併科新臺幣1 百萬元以下罰金。
前五項之未遂犯罰之。

司法院資訊處製作；財團法人民間司法改革基金會備份。
